臺灣高等法院臺南分院刑事判決　　　　100年度上訴字第375號
上　訴　人
即　被　告　官家興
指定辯護人　本院公設辯護人郭忠生
上列上訴人因違反槍砲彈藥刀械管制條例案件，不服臺灣台南地
方法院99年度訴字第1787號中華民國100年3月10日第一審判決（
起訴案號 ：臺灣台南地方法院檢察署99年度偵字第11789號），
提起上訴，本院判決如下：
    主  文
上訴駁回。
    事  實
一、官家興於民國（下同）96年間，因施用毒品案件，經台灣台
    南地方法院96年度易字第868號判處有期徒刑4月，因詐欺案
    件，經台灣台南地方法院96年度簡字第2609號判處有期徒刑
    4月15日，因施用毒品案件 ，經台灣台南地方法院96年度易
    字第1312號判處有期徒刑7月 ，前開各罪經台灣台南地方法
    院97年度聲字第57號裁定定應執行刑為有期徒刑1年2月，於
    98年5月21日縮刑期滿執行完畢，猶不知警惕。
二、官家興明知可發射子彈具有殺傷力之改造手槍及供前開改造
    手槍使用而具有殺傷力之子彈，均為槍砲彈藥刀械管制條例
    所管制之物品，未經許可不得持有 ，於98年6月中旬某日，
    在臺南市歸仁區歸仁圓環向真實姓名年籍不詳綽號「阿和」
    之人索得具有殺傷力仿WALTHER廠PPK/S型半自動手槍換裝土
    造金屬槍管之改造手槍1枝（ 含彈匣2個 ，槍枝管制編號：
    0000000000號）及由金屬彈殼組合直徑8.0±0.5mm金屬彈頭
    而成供前開改造手槍使用而具有殺傷力之非制式子彈18顆，
    基於非法持有可發射子彈具有殺傷力之改造手槍及非法持有
    供前開槍枝使用子彈之犯意，而自斯時起未經許可而非法持
    有前揭槍、彈 ，後於98年7月間，持往臺南市永康區某處墳
    場擊發其中子彈4顆（拾回其中2顆） 。嗣於99年7月23日14
    時許，經警持台灣台南地方法院核發之搜索票至臺南市○○
    區○○路201巷21號3樓A6房官家興居處執行搜索，當場於該
    處查扣上開改造手槍1枝及非制式子彈16顆 （含已經擊發之
    子彈2顆），始查悉上情。
三、案經臺南市政府警察局第三分局報告臺灣臺南地方法院檢察
    署檢察官偵查起訴。
    理  由
一、認定犯罪事實所憑之證據及理由
（一）公訴人、被告及辯護人，均同意下述之供述或非供述證據
      之證據能力，本院審酌前開證據之作成或取得之狀況，並
      無非法或不當取證之情事，且亦無顯不可信之情況，並無
      證據力明顯過低之情形，復經本院於審判期日就上開證據
      依法進行調查、辯論，依刑事訴訟法第159條之5規定，均
      具有證據能力，合先敘明。
（二）被告迭於偵審中坦承前揭事實不諱，並有臺南市政府警察
      局第三分局搜索扣押筆錄1紙、扣押物品目錄表1紙、相片
      7幀附卷可稽（見警卷45至50頁），復有改造手槍1枝（含
      彈匣2個）及子彈16顆扣案可證 。上揭槍、彈經送請內政
      部警政署刑事警察局以檢視法、性能檢驗法及試射法鑑驗
      後，結果略以：送鑑手槍1枝（槍枝管制編號：000000000
      0號，含2個彈匣），認係改造手槍，由仿WALTHER廠PPK/S
      型半自動手槍製造之槍枝，換裝土造金屬槍管而成，擊發
      功能正常，可供擊發適用子彈使用，認具殺傷力；送鑑子
      彈16顆，認均係非制式子彈 ，由金屬彈殼組合直徑8.0±
      0.5mm金屬彈頭而成，採樣5顆試射 ，3顆可擊發，認均具
      殺傷力；2顆，無法擊發，認不具殺傷力，有該局99年9月
      28日刑鑑字第0990125 943號鑑定書附卷可佐（見偵卷40
      至44頁）。又其餘扣案子彈11顆，均經試射，可擊發，認
      均具殺傷力 ，有內政部警政署刑事警察局99年12月7日刑
      鑑字第0990161379號函在卷可憑（見偵卷52頁）。依上開
      鑑定結果 ，足認扣案改造手槍1枝及其中可供該槍枝擊發
      之子彈14顆均具有殺傷力。又被告陳稱前已持槍擊發子彈
      4顆，並拾回其中2顆業經扣案，核與前揭鑑定書所載送鑑
      子彈其中2顆 ，無法擊發，認不具殺傷力情形相符。被告
      前於臺南市永康區某處墳場擊發之子彈4顆 ，既可順利擊
      發，堪認均可供扣案槍枝使用而具有殺傷力。本案事證明
      確，被告犯行堪以認定，應依法論科。
二、論罪科刑之理由
（一）核被告所為，係犯槍砲彈藥刀械管制條例第8條第4項之未
      經許可持有其他可發射子彈具殺傷力之改造手槍罪、同條
      例第12條第4項之未經許可持有子彈罪。被告自98年6月中
      旬某日向綽號「阿和」之人索得前揭槍 、彈起至99年7月
      23日經搜索扣押查獲止，持有扣案槍、彈之行為，為繼續
      犯，僅分別論以一未經許可持有可發射子彈具殺傷力之改
      造手槍罪、未經許可持有子彈罪。又被告以一持有行為同
      時觸犯前開2罪名，為想像競合犯 ，應依刑法第55條之規
      定，從一重之未經許可持有其他可發射子彈具有殺傷力之
      改造手槍罪處斷。
（二）被告有事實一所示犯罪科刑及於 98年5月21日執行完畢之
      情形 ，有臺灣高等法院被告前案紀錄表1份在卷可參，其
      於受有期徒刑之執行完畢後 5年內故意再犯本件有期徒刑
      以上之刑之罪，為累犯 ，應依刑法第47條第1項規定加重
      其刑。被告於原審之指定辯護人為被告辯護意旨略以：被
      告對於未經許可持有槍、彈之事實於警、偵及法院審理時
      均坦承不諱，其犯後態度良好，尚知悔悟，而被告持有槍
      、彈近1年期間，並未持有該槍枝另犯他案 ，犯罪動機僅
      為防身，並未持之從事任何不法行為，並非擁槍自重，持
      槍為非作歹之徒，未對社會治安造成重大影響，犯罪情節
      尚屬輕微，犯罪情狀尚可憫恕，請援引刑法第59條之規定
      酌減其刑，以勵自新云云。惟按刑法第59條之之酌量減輕
      其刑，必須犯罪另有特殊之原因與環境等等，在客觀上足
      以引起一般同情，認為即予宣告法定低度刑期尤嫌過重者
      ，始有其適用（最高法院45年台上字第1165號判例參照）
      。本件被告有毒品、詐欺等前科，素行不佳，甫於前案執
      行完畢出監未久，即再犯本案，顯無悔過之心，其正值盛
      年，持有上開具有殺傷力之改造手槍及子彈，持有子彈數
      量達18顆，數量並非少數 ，且曾經持槍試射4顆，對於人
      身安全、社會治安具有相當程度之潛在危險，並無「犯罪
      之情狀顯可憫恕」情形，自無刑法第59條之適用。被告之
      指定辯護人辯護意旨，請求依刑法第59條規定酌減其刑云
      云，並非可採，附此敘明。
（三）原審依上開事證，適用前述法律，並審酌被告持有上開具
      有殺傷力之改造手槍及子彈，對於人身安全、社會治安具
      有相當程度之潛在危險，惟念其犯後坦承犯行，態度尚稱
      良好，且持有槍彈期間並未持以作為不法使用，兼衡其犯
      罪之動機、目的、手段、持有槍彈之時間長短，及其品行
      、智識程度、家庭生活狀況等一切情狀 ，量處有期徒刑3
      年6月，併科罰金新台幣6萬元，並諭知易服勞役之折算標
      準。並以：扣案具殺傷力之改造手槍1枝，屬違禁物 ，應
      依刑法第38條第1項第1款之規定，宣告沒收。另扣案子彈
      16顆，其中2顆無法擊發，不具殺傷力 ，餘14顆業經內政
      部警政署刑事警察局鑑定試射擊發，因彈頭、彈殼業已分
      離，彈殼內又無火藥，不具為子彈之完整結構，自均非違
      禁物，又非供被告本件上開犯行所用、預備之物，抑或因
      本件犯罪所得之物，無庸併予宣告沒收。經核認事用法均
      無不合，量刑亦屬妥當，被告上訴指摘原判決量刑過重，
      為無理由，應予駁回。
三、適用法律
    刑事訴訟法第368條。
本案經檢察官江守權到庭執行職務。
中    華    民    國   100    年    6     月    15    日
                  刑事第三庭    審判長法  官  陳義仲
                                      法  官  張季芬
                                      法  官  蔡勝雄
以上正本證明與原本無異。
如不服本判決應於收受送達後10日內向本院提出上訴書狀，其未
敘述上訴理由者，並得於提起上訴後10日內向本院補提理由書（
均須按他造當事人之人數附繕本）「切勿逕送上級法院」。
                                      書記官  汪姿秀
中    華    民    國   100    年    6     月    15    日
附錄本判決論罪科刑法條：
槍砲彈藥刀械管制條例第8條第4項
未經許可，持有、寄藏或意圖販賣而陳列第1項所列槍枝者，處3
年以上10年以下有期徒刑，併科新臺幣7百萬元以下罰金。
槍砲彈藥刀械管制條例第12條第4項
未經許可，持有、寄藏或意圖販賣而陳列子彈者，處5年以下有
期徒刑，併科新台幣300萬元以下罰金。